最　高　行　政　法　院　判　決
　　　　　　　　　　　　　94年度判字第01573號
上　訴　人　乙○○
被 上訴 人　銓敘部
代　表　人　甲○○
上列當事人間因俸給事件，上訴人對於中華民國93年4月13日臺
北高等行政法院92年度訴字第590號判決，提起上訴。本院判決
如下：
　　主  文
上訴駁回。
上訴審訴訟費用由上訴人負擔。
　　理  由
上訴人現任南投縣政府薦任第9職等一般行政職系秘書，前應民
國84年中央暨地方機關公務人員升等考試薦任升等考試交通行政
職系運輸行政科考試及格，於88年7月1日任交通部中部辦公室薦
任第8職等交通行政職系股長，經被上訴人審定准予權理，至89
年1月1日考績升等，晉敘薦任第8職等本俸1級445俸點在案。同
年6月1日轉任交通部公路局臺中區監理所（下稱臺中監理所）副
站長，經被上訴人審定以事業人員任用，核敘高級業務員26級36
0薪點，至90年考成，晉敘高級業務員24級385薪點，91年1月1日
再轉任現職後，經被上訴人91年2月函告，依91年1月29日修正公
布前公務人員任用法（下稱任用法）第9條第1項第2款、同年6月
26日修正公布前公務人員俸給法（下稱俸給法）第8條規定審定
准予權理，並依91年4月15日修正發布前公務人員俸給法施行細
則（下稱俸給法施行細則）第15條規定，採計其89年1月至同年1
2月計1年年資，提敘俸級1級，核敘薦任第8職等本俸2級460俸點
，嗣上訴人90年年終考成經交通部核定及銓敘部審定後，經南投
縣政府向被上訴人申請重行審定上訴人俸級，採計其90年1月至
同年12月計1年曾任臺中監理所副站長之服務年資提敘俸級1級，
經被上訴人以上訴人上開臺中監理所副站長年資部分，與現職之
職等不相當，不予採計提敘，以91年5月24日部地一字第0915130
247號函辦理上訴人任用重行審定，核敘薦任第8職等本俸1級445
俸點，並註銷上揭原審定函，上訴人不服，提起復審、再復審，
遞遭駁回，提起行政訴訟，經原審判決駁回。
上訴人主張：（一）按上訴人原敘薦任第8職等本俸1級有案，於
89年6月轉任交通事業高級業務員資位副站長職務，89、90年考
成均列甲等，於91年回任行政機關時仍原地踏步敘薦任第8職等
本俸1級，致上訴人在事業機構成績甲等之2年年資均被抹煞而未
予採計。經上訴人多方瞭解，始知此乃交通事業薪級結構與行政
機關之俸級結構不同所致，交通事業第30級至第10級共有20個級
數必須對照薦任官等（6至9職等），無形中就必須將交通事業高
級業務員資位之「5級」或「4級」予以壓縮後，才能逐一對照每
一職等。如此一來，對於部分由行政機關（含交通行政機關）轉
任交通事業機構服務數年之後，再回任行政機關（含交通行政機
關）時，卻發生仍敘原俸級之情事，亦即曾任交通事業機關之年
資因重行核敘為「薪級」、「薪點」之後，對照「行政、教育及
公營事業人員相互轉任採計年資提敘官職等級對照表」（下稱對
照表一）、「交通事業人員交通行政人員相互轉任採計年資對照
表」（下稱對照表二）及「各類人員與行政機關公務人員職等相
當年資採計提敘俸級對照表」（下稱對照表三）後，就發生所謂
「等級不相當」或「職等不相當」之情形，故被上訴人不予採計
，明顯牴觸公務人員保障法第1條、第2條所定，公務人員官職等
級應予保障之意旨，影響公務人員之權益甚鉅。經查有李錫欣俸
給案之判決，係公務人員保障暨培訓委員會（下稱保訓會）於87
年8月5日以87公審字第0085號作成決定，認其所請應數「性質程
度相當之職務」，由於上訴人「轉任」與「回任」之情形，與李
鍚欣之判決相同，銓敘部、保訓會及原審法院先後駁回上訴人之
訴，顯然違反行政程序法第6條所定之平等原則。（二）原審判
決認定「副站長」職務之職責及列等僅相當於行政機關薦任第7
職等，與事實不符。銓敘部對於有利上訴人之部分未加注意，明
顯違反行政程序法第9條之規定，又依「遴選層次表」所列與副
站長同陞遷序列之副工程司，對照屬同層級之行政機關係列薦任
第7至第8職等。是以上訴人以薦任第8職等銓敘審定有案之資格
、俸級轉任對照同層級行政機關與「副工程司」相當薦任第7至8
職等之「副站長」職務，應屬交通事業人員之調升，故參加89、
90年兩年事業之考成年資，應可據以認定為「職等相當」並得提
敘2級為薦任第8職等本俸3級。惟上訴人由交通事業單位轉任一
般行政機關時，被上訴人竟認交通事業高員級第26級僅相當薦任
第6、7職等，與其所銓敘審定之薦任第8職等及其所任之職務列
等（單列薦任第9職等）均不相當，未予採計提敘俸級，否定上
訴人曾任交通事業副站長之年資，有違俸給法第9條第1項「得依
規定核計加級至其職務等級最高級為止」之規定。
被上訴人則以：（一）上訴人於91年1月1日自交通部公路局臺中
區監理所轉任至南投縣政府薦任第9職等一般行政職系秘書時，
被上訴人係依俸給法第8條第3項規定，以其轉任至交通事業人員
前原具資格銓敘審定之俸級，核敘為薦任第8職等本俸1級445俸
點；至於其89年6月至90年12月期間，曾任交通部公路局臺中區
監理所副站長之年資部分，由於其任職期間參加89年及90年考成
，係分別晉敘高級業務員25級370薪點及24級385薪點，經對照（
對照表三），僅分別相當薦任第6職等與第7職等，與其所銓敘審
定之薦任第8職等並不相當，核與俸給法施行細則第15條之規定
不符，自無法採計以提敘俸級。被上訴人上開審定結果，於法並
無違誤。（二）交通事業人員之資位及薪級結構等，均與一般行
政機關公務人員之官職等及俸級結構等，互不相同，其俸（薪）
級之實質內涵亦不相同，本即無從逕相比較其中之差異。又參照
司法院釋字第480號解釋及司法院釋字第501號解釋文，可知行政
機關在不逾越母法之限度內，就有關細節性、技術性之事項，非
不得基於母法概括授權訂定施行細則，亦非不得修訂該施行細則
；俸給法施行細則係依俸給法第20條（現為第27條）之概括授權
所訂定，而該細則第15條之規定，則係為執行母法所必要，並未
逾越母法之限度，且係基於考量人事制度之衡平性所為之設計，
亦與憲法第7條及行政程序法第6條等所定平等原則均無牴觸；而
公務人員曾任年資採計提敘俸級認定要點暨其附表，則均係依俸
給法施行細則第15條之1所訂定，核其內容僅為協助下級機關或
屬官統一解釋法令、認定事實及行使裁量權，所訂頒之解釋性規
定及裁量基準，亦屬細節性、技術性之事項，未逾越授權法規之
限度，亦無上訴人所稱明顯牴觸公務人員保障法所定公務人員官
職等級應予保障之意旨。（三）上訴人前開曾任交通部公路局台
中區監理所副站長職務之服務年資，如參照上訴人上開所舉之同
層級行政機關「副工程司」職務，僅相當薦任第7職等，與其「
所銓敘審定」之薦任第8職等及其「所任職務」之職務列等（單
列薦任第九職等），均不相當；（四）上訴人係依任用法銓敘審
定有案後，轉任交通事業機構之人員，於91年1月1日回任「一般
行政機關」，其俸級之核敘，乃係依89年1月15日修正施行後之
俸給法施行細則第15條第1項等相關規定辦理，而該條文修正後
規定，曾任交通事業人員年資，須與「所銓敘審定」之職等相當
、性質相近，且服務成績優良者，始得按年核計加級俸級；而因
上訴人原任職於交通部公路局臺中區監理所副站長時之核敘薪級
，經對照（對照表三）後，僅分別相當薦任第六職等及薦任第7
職等，與其所銓敘審定之薦任第8職等並不相當；且其曾任年資
如參照同層級行政機關相當職務，亦僅得認定相當薦任第7職等
，亦與其所轉任職務之職務列等-薦任第9職等並不相當，核與俸
給法施行細則第15條規定並不相符，實無法採計提敘俸級。至上
訴人所舉李錫欣個案情形，與本件之認事、用法均不相同，上訴
人主張援引比照，洵屬無據等語，資為抗辯。
原審斟酌全辯論意旨及調查證據之結果，以：（一）被上訴人稱
其於辦理上訴人曾任年資之採計提敘事宜時，有關其曾任年資之
職等認定部分，係依前開俸給法暨其施行細則規定，按其89年6
月轉任交通事業人員時之核敘俸級-高級業務員26級360薪點及其
89年、90年之考成晉敘結果（分別晉敘高級業務員25級370薪點
、24級385薪點），對照「公務人員曾任年資採計提敘俸級認定
要點」之附表（對照表三）所載而為認定，並非依（對照表一）
及（對照表二）之規定，據以認定，依上該對照表三所示，高級
業務員26級360薪點、25級370薪點、24級385薪點，分別相當薦
任第6職等及薦任第7職等。上訴人所稱，尚有誤會。（二）交通
事業人員係採資位職務分立制，其資位分為長級、副長級、高員
級、員級、佐級及士級等6級資位，且查各交通事業人員之資位
職務薪給表中並無職等及本薪、年功薪之分等情，為上訴人所不
否認。而一般行政機關公務人員則係依官等及職等任用，其官等
分為簡任、薦任及委任等3個官等，且依俸給法第3條之規定：公
務人員之俸給，分本俸（年功俸）及加給；是以，交通事業人員
之資位及薪級結構等，均與一般行政機關公務人員之官職等及俸
級結構等，互不相同，其俸（薪）級之實質內涵亦不相同，無從
逕相比較其中之差異。又參照司法院釋字第501號解釋文，可知
行政機關在不逾越母法之限度內，就有關細節性、技術性之事項
，非不得基於母法概括授權訂定施行細則，俸給法施行細則係依
俸給法第20條之概括授權所訂定，而該細則第15條之規定，則係
為執行母法所必要，並未逾越母法之限度，且係基於考量人事制
度之衡平性所為之設計，亦與憲法第7條及行政程序法第6條等所
定平等原則均無牴觸；而公務人員曾任年資採計提敘俸級認定要
點暨其附表，則均係依上開俸給法施行細則第15條之1所訂定，
核其內容僅為協助下級機關或屬官統一解釋法令、認定事實及行
使裁量權，所訂頒之解釋性規定及裁量基準，亦屬細節性、技術
性之事項，未逾越授權法規之限度，上訴人主張依被上訴人訂定
之上開（對照表三）之標準，轉任人員於轉任時，實質上降低其
俸級，侵害轉任人員之俸給權一事，亦非可採。（三）再者，上
訴人轉任前所任副站長職務，依卷附公路局監理單位主管職務遴
補層次表，係與副工程司同屬遴補第2層次人員，按考試院87年4
月8日修正溯自同年1月31日生效之職務列等表：癸、其他機關職
務列等表之4規定，公路局暨所屬機構副工程司之職務列等為單
列薦任第7職等，並未跨列高級業務員20級以上，上訴人認臺中
監理所副站長職務係跨列高級業務員20級以上，應屬性質程度相
當之職務，且以薦任第8職等審定有案資格調任相當行政機關薦
任第7職等至第8職等之副站長職務，應屬交通事業人員之調升，
尚非有據。（四）公務人員曾任公營事業人員年資，須與現所銓
敘審定職等相當、性質相近且服務成績優良者，始得按年提敘俸
級，上訴人因原任職於臺中監理所副站長時之核敘薪級，經對照
（對照表三），僅分別相當薦任第6職等及薦任第7職等，與其所
銓敘審定之薦任第8職等並不相當；且其曾任年資如參照同層級
行政機關相當職務，亦僅得認定相當薦任第7職等，亦與其所轉
任職務之職務列等-薦任第9職等並不相當，不符俸給法施行細則
第15條之規定，自無法採計提敘俸級。（五）李錫欣案係其曾依
公務人員任用法銓敘審定有案後，轉任交通事業機構之人員，於
85年8月5日回任「交通行政機關」時，有關其俸級之核敘，乃係
依「交通事業人員轉任交通行政機關職務辦法」及回任當時（84
年12月26日修正發布）之俸給法施行細則第15條第2項等相關規
定辦理，由於當時之規定均為曾任年資與「擬轉任職務」職等相
當且性質相近之服務成績優良年資，得按年採計提敘俸級，此觀
之保訓會87年8月5日87公審決字第0085號決定書即明。然上訴人
係依任用法銓敘審定有案後，轉任交通事業機構之人員，於91年
1月1日回任「一般行政機關」，其俸級之核敘，乃係依89年1月1
5日修正施行後之俸給法施行細則第15條第1項等相關規定辦理，
而該條文修正後規定，曾任交通事業人員年資，須與「所銓敘審
定」之職等相當、性質相近，且服務成績優良者，始得按年核計
加級俸級，足見本件與李錫欣案，二者之認事、用法均不相同，
上訴人主張援引比照，洵屬無據。因將原決定及原處分均予維持
，駁回上訴人之訴。
本院查：按91年6月26日修正公布前公務人員俸給法第9條第1項
規定：「高等考試或相當高等考試以上之特種考試及格人員，曾
任公立學校教育人員或公營事業人員服務成績優良之年資，除依
法令限制不得轉調者外，轉任行政機關性質程度相當職務時，得
依規定核計加級至其職務等級最高級為止。」；同法施行細則第
15條規定：「依公務人員任用法任用之人員，其曾任左列年資，
如與現所銓敘審定之職等相當、性質相近且服務成績優良者，得
按年核計加級至其所銓敘審定職等之本俸最高級；如尚有積餘年
資，且其年終（度）考績（成、核）合於或比照合於公務人員考
績法第7條之規定，得按年核計加級至其所銓敘審定職等之年功
俸最高級為止：一、經銓敘部銓敘審定有案之年資。二、公營事
業人員年資。．．．。」、同細則第15條之1規定：「（第1項）
前條所稱職等相當，指公務人員曾任年資與現所銓敘審定之職等
相當；．．．。（第2項）公務人員曾任年資採計提敘俸級認定
要點，由銓敘部定之。」。另查公務人員曾任年資採計提敘俸級
認定要點三規定：「本要點所稱『職等相當』，依本要點附表一
『各類人員與行政機關公務人員職等相當年資採計提敘俸級對照
表』及附則之規定行之。．．．。」、同要點五規定：「本要點
所稱『服務成績優良』，依下列規定認定之：．．．（二）曾任
公營事業機構之年資，依權責機關（構）訂定之成績考核辦法規
定辦理之考核成績列乙等或70分或相當乙等以上，繳有證明文件
者。．．．。」。是依上開規定，公務人員曾任公營事業人員年
資，須與現所銓敘審定職等相當、性質相近且服務成績優良者，
始得按年提敘俸級。次按91年1月29日修正公布前公務人員任用
法第9條規定：「公務人員之任用資格，依左列規定：一、依法
考試及格。二、依法銓敘合格。三、依法考績升等。．．．。」
、同法第33條規定：「．．．交通事業人員及公營事業人員之任
用，均另以法律定之。」。再依交通事業人員任用條例第1條規
定：「交通事業人員之任用，依本條例行之。」同條例第4條規
定：「交通事業人員之資位分左列二類：一、業務類：．．．高
級業務員、業務員．．．。二、技術類：．．．。」、同條例第
11條規定：「交通事業人員資位職務薪給表，由考試院會同行政
院定之。」。各交通事業人員之資位職務薪給表亦無職等及本薪
、年功薪之分。交通事業人員任用條例之規定，其任用採資位、
職務分立制，資位受有保障。此與一般公務人員之任用依公務人
員任用法行之，採官等職等併立，其俸給依公務人員俸給法行之
者有別，二者固同經銓敘部為任審核定，但任用制度不同，俸級
結構有異。故交通事業機構與一般行政機關係分屬不同任用體系
，依交通事業人員任用條例審定資位有案之公務人員，於轉任一
般行政機關職務時，其任用與敘俸，應適用公務人員任用法及俸
給法之規定，先以其所具公務人員考試及格或曾經依法銓敘合格
資格，依任用法審定其任用資格後，再依俸給法施行細則第15條
之規定審認其曾任交通事業人員之年資，予以提敘俸級。上述交
通事業機構人員資位制有所跨薪級範圍較高及考成晉薪之優點，
為官職等制所無，享其優點，忍其缺點，被上訴人衡情自不能於
轉任官職等制後，獨予斟酌其原有缺點准予暫支資位制之薪點。
本件上訴人自交通部公路局臺中區監理所轉任至南投縣政府薦任
第9職等一般行政職系秘書時，其轉任後應依公務人員任用法審
定官職等級，並依公務人員俸給法審定薪俸等級，乃屬當然。上
訴人於88年7月1日任交通部中部辦公室薦任第8職等交通行政職
系股長，經被上訴人審定准予權理，至89年1月1日考績升等，晉
敘薦任第8職等本俸1級445俸點在案。同年6月1日轉任臺中區監
理所副站長，經被上訴人審定以事業人員任用，核敘高級業務員
26級360薪點，至90年考成，晉敘高級業務員24級385薪點，91年
1月1日再轉任現職南投縣政府薦任第9職等一般行政職系秘書職
務，被上訴人以其於轉任交通事業人員前，曾經核敘薦任第8職
等本俸1級445俸點有案，而依上開公務人員任用法第9條第1項第
2款規定，銓敘審定現職之俸級為薦任第8職等本俸1級445俸點，
另曾任交通事業人員之年資部分，依年資採計提敘俸級對照表規
定，交通事業人員高員級資位25級370薪點及24級385薪點，僅係
相當行政機關薦任第7職等，與上訴人轉任之薦任第9職等職務現
職並不相當，與所銓敘審定薦任第8職等亦不相當，因此未予採
計提敘俸級，依上開之說明，並無不合。此乃依法轉任之結果，
與降級、減俸不同。原審因將原決定及原處分均予維持，駁回上
訴人之訴，與上開法律規定，核無違誤。原審判決對上訴人所訴
各節，均已詳予剖析論駁，甚為明確，其所適用之法規與該案應
適用之現行法規並無違背，與解釋判例，亦無牴觸，並無上訴人
所指違反平等原則之違背法令情形。本件上訴論旨，仍執前詞，
指摘原審判決違誤，求予廢棄，難認有理由，應予駁回。
據上論結，本件上訴為無理由，爰依行政訴訟法第255條第1項、
第98條第3項前段，判決如主文。
中    華    民    國    94    年    10    月   13     日
                  第四庭審判長法  官　趙　永　康
                              法  官　鄭　淑　貞
                              法  官　胡  國  棟
                              法  官　黃　淑　玲
                              法  官  林  文  舟
以  上  正  本  證  明  與  原  本  無  異
中    華    民    國    94    年    10    月    14    日
　　　　　　　　　　　　　　　書記官　莊　俊　亨
